# 关于新收入准则下相关问题

提问人：kaoguozhukuai 时间：2021-08-27 19:33:07
请教陈版！ 1 、事项
被审计单位A与客户B签署了合同 1 及合同 2 两份合同，期末，合同 1 下A应收B1亿元（无条件收款权），合同 2 下A预收B1亿元。
根据新收入准则规定，A应于期末列报应收账款 1 亿元（含坏账等）、列报合同负债及其他流动负债 1 亿元。在该列报下，A同时增加了资产和负债，并且根据预期信用损失计提坏账而减少了利润。
2 、疑惑
在实务操作中，若B发生了经济危机导致无法偿还A于合同 1 下的 1 亿元，（假设不考虑合同1/2收款时间与履约时间孰早孰晚），A在法律诉讼中仍可以预收B的 1 亿元弥补应收B的 1 亿元，在此情况下，对应收B的 1 亿元是否可不计提坏账准备？或者应收B1亿元与预收B1亿元在某种程度上可以抵消列报？

回答人：chenyiwei
1 、合同负债不是金融负债，并且A并不享有随时将对B的应收账款和合同负债抵销后按净额结算的权力，也不打算采用净额结算方法，因此不满足抵销列报的条件。
2 、至于在计提坏账准备时能否考虑对应的合同负债的抵销作用，则需考虑法律法规规定和各相关合同的约定，即在发生客户违约不支付或者延期支付货款的情况下，A公司是否有权没收该债务人在其他合同项下已预付的款项，并相应解除本企业在该其他合同项下交付商品或提供服务的义务。如果没有这方面的单方面权利，则不可以抵销后计算。